【裁判字號】    89,婚,1023
【裁判日期】    891011
【裁判案由】    離婚
【裁判全文】
臺灣高雄地方法院民事判決  八十九年婚字第一○二三號
    原      告  甲○○
    被      告  乙○○
右當事人間離婚事件，本院判決如左：
    主      文
准原告與被告離婚。
訴訟費用由被告負擔。
    事    實
甲、原告方面：
  一、聲明：如主文第一項所示。
  二、陳述：兩造於民國八十一年七月十八日結婚，婚後同住於高雄市○○區○○街
      十二巷九號，並未育有子女。詎兩造嗣後經常爭吵，嚴重影響雙方情緒，破壞
      親友情誼，原告遂於八十八年五月間離開被告，雙方分居已逾一年，彼此感情
      已不存在，無法繼續維持婚姻關係，遑論幸福美滿，已合於有難以維持婚姻重
      大事由，原告自得請求離婚，爰起訴請求法院為原告勝訴之判決。
  三、證據：提出戶籍謄本一件為證。
乙、被告方面：
  一、聲明：未聲明。
  二、陳述：兩造分居已一年多，沒有聯絡，故同意鈞院以民法第一千零五十二條第
      二項規定，判准兩造離婚。
  三、證據：未提出。
    理    由
一、原告主張兩造間之婚姻關係現仍存續中，雙方分居已逾一年之事實，有原告提出
    之戶籍謄本配偶欄記載可證，且為被告所不爭執，可認為實在。
二、按夫妻之一方，有民法第一千零五十二條第一項以外之重大事由，難以維持婚姻
    者，夫妻之一方得請求離婚；但其事由應由夫妻之一方負責者，僅他方得請求離
    婚，同條第二項定有明文。又所謂有重大事由，難以維持婚姻者，須客觀、主觀
    上均認為有難以維持婚姻之情形，始足當之；且難以維持婚姻應以婚姻是否已生
    破綻而無回復之望，亦即客觀上自婚姻之目的加以觀察，任何人倘於同一處境，
    皆會喪失維持婚姻之意願來判斷，蓋婚姻係以夫妻終生共同生活、相扶相攜為目
    的之結合，夫妻間應互信、互諒以誠相待，相互協力共謀家庭生活之幸福美滿，
    俾以建立健全之家庭，始符婚姻制度之本質。茲是此故，民法親屬編於民國七十
    四年修正時，為使夫妻請求離婚之事由更具彈性，增訂第一千零五十二條第二項
    裁判離婚事由之概括規定，是夫妻間感情破裂所生情事，苟足令婚姻難以維持，
    即無不准依重大事由訴請離婚之理。惟為期公平起見，特於同條項但書採取有責
    主義，限制有責之一方以此項規定提起離婚之訴。
三、查兩造婚後爭執不斷，現已分居已逾一年，夫妻勃谿，已對彼此與家人、友人間
    之人際關係，造成負面影響；再審酌兩造於本件審理，於庭訊時均否認錯在己方
    ，別無誠心探討雙方如何永續經營婚姻生活之意願，並均當庭向本院表示不願維
    繫婚姻，希望本院依民法第一千零五十二條第二項判決兩造離婚，顯見彼此感情
    已不存在，夫妻基礎已生破綻且無回復之望，無法繼續維繫婚姻關係，勉為維持
    原狀，徒增當事人之痛苦，而此婚姻破綻之發生，使婚姻難以維持之責任又非僅
    在一方，已合於有難以維持婚姻重大事由，原告請求判決准與被告離婚，洵屬有
    據，應予准許。
四、結論：原告之訴，為有理由，依民事訴訟法第七十八條，判決如主文。
中      華      民      國    八十九    年      十      月      十一    日
                                    臺灣高雄地方法院民事第一庭
~B法      官  郭貞秀
右為正本係照原本作成
如對本判決上訴須於判決送達後廿日內向本院提出上訴狀
中      華      民      國    八十九    年      十      月      十一    日
~B法院書記官  胡美儀


司法院資訊處製作；財團法人民間司法改革基金會備份。
